【裁判字號】    89,親,41
【裁判日期】    890725
【裁判案由】    確認親子關係不存在
【裁判全文】
臺灣士林地方法院民事判決  八十九年度親字第四十一號
    原      告  甲○○
    訴訟代理人  趙元昊律師
    被      告  乙○○      住.
    兼右被告
    法定代理人  丙○○      住台北縣汐止市茄興廿巷三十號五樓
右當事人間確認親子關係不存在事件，本院判決如左：
    主    文
原告之訴駁回。
訴訟費用由原告負擔。
    事    實
一、原告方面：
  （一）聲明：求為判決確認被告乙○○與丙○○間親子關係不存在。
  （二）陳述：原告與被告丙○○原係夫妻，然早於民國八十年間即已分居素無往來
        ，但未辦理離婚；八十二年九月十八日原告與丙○○仍在婚姻關係存續中，
        原告與他人生下一女即被告乙○○。乙○○出生後原告與丙○○於八十九年
        三月一日離婚，並於同年月二日辦理主婚登記，嗣為乙○○辦理出生登記，
        因受婚生推定為丙○○之女，然乙○○實非丙○○之親生女。爰請求判決如
        聲明所示，以維權益。
  （三）證據：提出戶籍謄本為證。
二、被告方面：
    被告乙○○、丙○○均未到場，亦未提出準備書狀作何聲明或陳述。
    理    由
一、按原告之訴，依其所訴之事實，在法律上顯無理由者，法院得不經言詞辯論，逕
    以判決駁回之，民事訴訟法第二百四十九條第二項定有明文。又按妻之受胎係在
    婚姻關係存續中者，依民法第一千零六十三條第一項規定，應推定其所生之子女
    為婚生子女，受此推定之子女，惟在夫妻一方能證明妻非自夫受胎，或夫能證明
    受胎期間內未與妻同居者，得依同法條第二項之規定，於知悉子女出生之日起，
    一年內以訴否認之，如夫妻均已逾該項所定之法定期間而未提起否認之訴，或雖
    提起而未受有勝訴之確定判決以前，該子女在法律上不能不認為夫之婚生子女，
    無論何人，皆不得為反對之主張（司法院院字第二七七三號、院解字第三一八一
    號、四○八二號解釋，最高法院二十三年上字第三四七三號、七十五年台上字第
    二○七一號判例、八十五年台上字第二五三五號判決參照）。
二、查被告乙○○係原告於與其前夫即被告丙○○婚姻關係存續中所生，為原告所自
    認，並有戶籍謄本可證，依民法第一千零六十三條第一項規定，應推定係原告與
    丙○○之婚生女。原告既未就法律推定之該事項提起否認之訴獲得勝訴判決確定
    ，揆諸前揭說明，在法律上不能不認乙○○係原告與丙○○之婚生女，原告不得
    為反對之主張，故其請求確認被告乙○○與被告丙○○間之親子關係不存在，自
    非法之所許。從而，原告之訴為顯無理由，應予駁回，並不經言詞辯論而為之。
三、依民事訴訟法第二百四十九條第二項、第七十八條判決如主文。
中      華      民      國    八十九    年      七      月    二十五    日
                                    臺灣士林地方法院民事第一庭
~B法      官  陳介源
右為正本係照原本作成。
如對本判決上訴須於判決送達後廿日內向本院提出上訴狀。
中      華      民      國    八十九    年      七      月    二十六     日
~B法院書記官  吳俊明


司法院資訊處製作；財團法人民間司法改革基金會備份。
